【裁判字號】    98,訴,111
【裁判日期】    980316
【裁判案由】    違反槍砲彈藥刀械管制條例
【裁判全文】
臺灣臺南地方法院刑事判決           98年度訴字第111號
公  訴  人  臺灣臺南地方法院檢察署檢察官
被      告  甲○○
指定辯護人  乙○○  本院公設辯護人
上列被告因違反槍砲彈藥刀械管制條例案件，經檢察官提起公訴
(97年度偵字16785號)，本院判決如下：
    主  文
甲○○未經許可，持有可發射子彈具有殺傷力之制式手槍，累犯
，處有期徒刑陸年，併科罰金新臺幣貳拾萬元，罰金如易服勞役
，以新臺幣壹仟元折算壹日。扣案如附表「應否沒收」欄所載之
物均沒收。
    事  實
一、甲○○前因違反贓物案件，經本院以95年度簡字第870號判
    決判處有期徒刑3月，如易科罰金，以銀元參佰元折算一日
    確定，並於95年9月14日執行完畢。復因違反毒品危害防制
    條例案件，經國防部南部地方軍事法院以96年度訴字第110
    號判決分別判處有期徒刑10月及6月，應執行有期徒刑1年，
    嗣減為有期徒刑6月確定，並於96年8月9日執行完畢。
二、甲○○猶不知惕勵，於前開有期徒刑執行完畢後5年內，明
    知具有殺傷力之制式手槍、具有殺傷力之子彈，分別係槍砲
    彈藥刀械管制條例第4條第1項第1款、第2款所列管之槍砲、
    彈藥，非經中央主管機關許可，不得持有，竟未經許可而基
    於持有具有殺傷力制式手槍及子彈之犯意，於96年間某日，
    由其兄王進峰 (已歿)交付而持有如附表所示之手槍及子彈
    。嗣於97年11月12日16時30分，在臺南縣仁德鄉○○路500
    號夏都汽車商務旅館迴車道為警攔檢盤查，當場扣得上開物
    品及第一級毒品海洛因1包、第二級毒品安非他命4包 (涉犯
    違反毒品危害防制條例案件部分，另案偵辦中)，始悉上情
    。
三、案經臺南市警察局報請臺灣臺南地方法院檢察署檢察官偵查
    起訴。
    理  由
一、程序事項：
    本案各項證據之證據能力之有無，詳如本院98年2月25日裁
    定所示。
二、實體事項：
    上揭事實，業據被告甲○○於警詢 (警卷第3至4頁)、偵訊(
    偵卷第10至11頁)及本院審理 (本院卷第52頁)時坦承不諱，
    並有如附表所示制式手槍壹枝（槍枝管制編號000000000 號
    ）、子彈77顆扣案可證、現場照片10張在卷可稽。而編號一
    制式手槍及編號二子彈77顆經鑑定後，其鑑定結果分別見於
    附表編號一、二「有無殺傷力及製造方法欄」所載，除2顆
    非制式子彈 (金屬彈殼組合直徑8.8±0.5mm金屬頭而成之子
    彈1顆、11.5mm金屬彈頭之子彈1顆)無法擊發，認不具殺傷
    力外，其餘認均具有殺傷力，且屬於槍砲彈藥刀械管制條例
    所列其他可發射子彈具有殺傷力之槍枝及子彈，有內政部警
    政署刑事警察局97年12月15日刑鑑字第0000000000號槍彈鑑
    定書1份在卷可稽（偵卷第20至21頁），足認被告於警詢、
    偵訊及本院審理中之自白與事實相符，堪以採信。從而，
    本件事證明確，被告前開犯行堪以認定，應依法論科。
三、論罪科刑：
  (一)核被告甲○○所為，係違反槍砲彈藥刀械管制條例第7條第4
    項之持有具有殺傷力之制式手槍罪、同法第12條第4項之持
    有子彈罪。被告以一持有之行為，同時觸犯未經許可，持有
    制式手槍罪及未經許可，持有子彈罪，為想像競合犯，應依
    刑法第55條之規定，從一較重之未經許可，持有制式手槍罪
    處斷。查被告曾受如犯罪事實欄一所示之有期徒刑執行完畢
    ，有臺灣高等法院被告前案紀錄表在卷可參，其於5年內再
    犯本件有期徒刑以上之罪，為累犯，應依刑法第47條第1項
    規定加重其刑。爰審酌被告已有犯罪事實欄一所示之前科紀
    錄，顯現其素行不佳，仍不知警惕，又未經許可持有槍彈，
    對社會治安及人身安全造成潛在危害，惟其於持有期間未將
    系爭槍彈供非法使用，犯罪情節尚非重大，念被告對於持有
    槍彈部分始終坦承犯罪，態度尚稱良好等一切情狀，量處如
    主文所示之刑，並就併科罰金部分諭知易服勞役之折算標準
    ，以資懲儆。
  (二)另扣案之附表編號一制式槍枝1枝 (槍枝管制編號000000000
    號、含彈匣)及編號二制式子彈47顆、非制式子彈1顆均為違
    禁物，業據被告所供承，均應依刑法第38條第1項第1款規定
    宣告沒收。至於附表編號二所示扣案後經試射鑑定具殺傷有
    之子彈25顆，原雖亦屬違禁物，然於試射鑑定時即已擊發，
    不具子彈之完整結構，失去其效能，堪認現已不具殺傷力，
    爰不予宣告沒收。又扣案無法擊發、不具殺傷力之子彈4 顆
    ，非屬違禁物，亦不予宣告沒收，併此敘明。
據上論斷，應依刑事訴訟法第299條第1項前段，槍砲彈藥刀械管
制條例第7條第4項、第12條第4項，刑法第11條前段、第42條第3
項前段、第55條、第47條第1項、第38條第1項第1款，判決如主
文。
本案經檢察官吳坤城偵查後提起公訴，檢察官丙○○到庭執行職
務。
中    華    民    國    98    年    3    月    16    日
                  刑事第八庭審判長  法  官  洪士傑
                                    法  官  許蕙蘭
                                    法  官  陳杰正
以上正本證明與原本無異。
如不服本判決應於收受本判後10日內向本院提出上訴書狀，並應
敘述具體理由。如未敘述上訴理由者，應於上訴期間屆滿後20日
內向本院補提理由書狀（均須按他造當事人之人數附繕本）「切
勿逕送上級法院」。
                                    書記官  王政煌
中    華    民    國    98    年    3    月    17    日
附錄本案論罪科刑法條
槍砲彈藥刀械管制條例
第7條第4項
未經許可，持有、寄藏或意圖販賣而陳列第一項所列槍砲、彈藥
者，處五年以上有期徒刑，併科新臺幣一千萬元以下罰金。
第12條第4項
未經許可，持有、寄藏或意圖販賣而陳列子彈者，處五年以下有
期徒刑，併科新台幣三百萬元以下罰金。
附表：
┌──┬─────┬──────┬─────┬───────┬──────┐
│編號│扣押物、出│扣押時間及地│鑑定報告及│有無殺傷力及製│應否沒收    │
│    │處        │點          │出處      │造方法        │            │
├──┼─────┼──────┼─────┼───────┼──────┤
│一  │制式手槍1 │97年11月12日│內政部警政│1.有殺傷力    │為違禁物，應│
│    │枝(槍枝管 │下午4時30分 │署刑事警察│2.經鑑定後，認│依刑法第38條│
│    │制編號1102│，在臺南縣仁│局97年12月│係口徑7.62mm之│第1項第1款宣│
│    │29590) (警│德鄉○○路  │15日刑鑑字│制式半自動手槍│告沒收。    │
│    │卷第22頁) │500號夏都汽 │第        │，研判為中共製│            │
│    │          │車商務旅館迴│0000000000│NORINCO廠77型 │            │
│    │          │車道上 (警卷│號鑑驗書 (│，槍號為02151 │            │
│    │          │第4頁)      │偵卷第20頁│，槍管內肆條右│            │
│    │          │            │)         │來復線，擊發功│            │
│    │          │            │          │能正常，可供擊│            │
│    │          │            │          │發同口徑之制式│            │
│    │          │            │          │子彈。        │            │
├──┼─────┼──────┼─────┼───────┼──────┤
│二  │子彈77顆  │同上        │同上      │68顆，認均係口│經試射子彈業│
│    │          │            │          │徑9mm制式子彈 │已滅失，無從│
│    │          │            │          │，採樣23顆試射│沒收，尚餘45│
│    │          │            │          │：21顆，可擊發│顆，為違禁物│
│    │          │            │          │，認均具殺傷力│，均應依刑法│
│    │          │            │          │；2顆，無法擊 │第38條第1項 │
│    │          │            │          │發，認不具殺傷│第1款宣告沒 │
│    │          │            │          │力。          │收。        │
│    │          │            │          ├───────┼──────┤
│    │          │            │          │5顆，認均係口 │經試射子彈業│
│    │          │            │          │徑7.62mm制式子│已滅失，無從│
│    │          │            │          │彈，採樣3顆試 │沒收，尚餘2 │
│    │          │            │          │射，可擊發，認│顆，為違禁物│
│    │          │            │          │具殺傷力。    │，均應依刑法│
│    │          │            │          │              │第38條第1項 │
│    │          │            │          │              │第1款宣告沒 │
│    │          │            │          │              │收。        │
│    │          │            │          ├───────┼──────┤
│    │          │            │          │2顆，認均非制 │經試射子彈業│
│    │          │            │          │式子彈，由金屬│已滅失，無從│
│    │          │            │          │彈殼組合直徑  │沒收；尚餘1 │
│    │          │            │          │8.8±0.5mm金屬│顆，為違禁物│
│    │          │            │          │頭而成，採樣1 │應均依刑法第│
│    │          │            │          │顆試射，無法擊│38條第1項第 │
│    │          │            │          │發，認不具殺傷│1款宣告沒收 │
│    │          │            │          │力。          │。          │
│    │          │            │          ├───────┼──────┤
│    │          │            │          │1顆，認係非制 │經試射子彈業│
│    │          │            │          │式子彈，由金屬│已滅失，無從│
│    │          │            │          │彈殼組合直徑  │沒收。      │
│    │          │            │          │11.5mm金屬彈頭│            │
│    │          │            │          │而成，經試射，│            │
│    │          │            │          │無法擊發，認不│            │
│    │          │            │          │具殺傷力。    │            │
│    │          │            │          ├───────┼──────┤
│    │          │            │          │1顆，認係非制 │同上        │
│    │          │            │          │式子彈，由金屬│            │
│    │          │            │          │彈殼組合直徑  │            │
│    │          │            │          │9.7mm金屬彈頭 │            │
│    │          │            │          │而成，經試射，│            │
│    │          │            │          │可擊發，認具殺│            │
│    │          │            │          │傷力。        │            │
└──┴─────┴──────┴─────┴───────┴──────┘


司法院資訊處製作；財團法人民間司法改革基金會備份。
